臺灣臺中地方法院民事判決　九十三年度勞簡上字第一八號
　　上　訴　人　甲○○
　　訴訟代理人　洪玉雪
　　被上訴人　　矽品精密工業股份有限公司
　　法定代理人　林文柏
　　訴訟代理人　劉文彰
右當事人間請求給付資遣費等事件，上訴人對於中華民國九十三年七月二十三日本院
豐原簡易庭九十三年度豐勞簡字第二號民事第一審簡易判決提起上訴，經本院合議庭
於九十三年十月廿九日言詞辯論終結，為民事第二審判決如左：
    主      文
上訴駁回。
第二審訴訟費用由上訴人負擔。
    事實及理由
壹、上訴人方面：
  一、聲明：原判決廢棄，被上訴人應給付上訴人新臺幣（下同）三十三萬五千五百
      二十一元，及自起訴狀繕本送達之翌日起至清償日止，按週年利率百分之五計
      算之利息。
  二、陳述：除與原審判決書所載相同者茲予引用外，補稱：上訴人前在被上訴人公
      司工作期間，因夜間尚在就學進修中，因此無法配合公司加班，被上訴人公司
      曾經要求上訴人配合加班，並簽署承諾的文件，否則即須自動離職，但上訴人
      不願意自動離職，所以被上訴人即利用民國九十三年二月二日上訴人請病假未
      上班，於翌日上班時主管張琨偉前來質問上訴人為何沒有上班，雙方因而有所
      交談一事，偽稱上訴人有恐嚇主管張琨偉之行為而解僱上訴人，但上訴人並無
      恐嚇主管張琨偉之行為，被上訴人乃是假藉該不實之理由而解僱上訴人，並要
      求上訴人填寫員工離職申請書。被上訴人解僱上訴人之真正原因為上訴人無法
      配合加班，而非恐嚇主管，此由調解過程中，公司廠長曾經表示上訴人是因不
      配合加班才會遭解僱及上訴人先前也曾為被上訴人公司以「怠忽職守」為由而
      記申誡處分之過程可以看出。因此被上訴人公司自應給付上訴人資遣費及預告
      期間工資。
  三、證據：除援用原審之立證方法外，另提出員工離職申請書影本一紙為證。
貳、被上訴人方面：
  一、聲明：上訴駁回。
  二、陳述：除與原審判決書所載相同者茲予引用外，補稱：被上訴人係以上訴人有
      恐嚇主管之違反工作規則情節重大事由而解僱上訴人，並於九十三年二月二十
      五日以書面為自同日起終止兩造間勞動關係之通知。另有關恐嚇的過程原審業
      已調查清楚，且被上訴人公司經營良好並無虛構恐嚇事由之必要。至於上訴人
      所述之配合加班問題，與本件無關，因被上訴人並非以上訴人無法配合加班為
      由而解僱上訴人，因此上訴人自不得請求給付資遣費及預告期間工資。
  三、證據：援用原審之立證方法。
參、法院之判斷：
  一、本件上訴人於原審起訴主張被上訴人係以其不能配合公司加班為由，而依勞動
      基準法第十一條第五款規定將其解僱，因而主張依勞動基準法第十六條及第十
      七條規定，請求被上訴人給付預告期間工資及資遣費等語，惟為被上訴人所否
      認，被上訴人並抗辯係以上訴人有恐嚇主管之違反工作規則第五十九條第二款
      規定情節重大之事由，依勞動基準法第十二條第一項第二款、第四款規定予以
      解僱，自不須發給上訴人預告工資及資遣費。
  二、經查，上訴人自八十三年七月十一日起受雇於被上訴人公司，八十五年四月一
      日入營服役，退伍後，再自八十七年四月三日起受雇於被上訴人公司，九十二
      年三月間，上訴人經職務調動，改調至被上訴人公司生產二部設備課銲線站擔
      任助理工程師，九十三年二月二日上訴人以生病為由而請假未上班，翌日上班
      時，證人張琨偉（生產二部設備課組長）曾與上訴人進行交談，證人張琨偉嗣
      向被上訴人公司反映交談過程中，上訴人對其有恐嚇之言語內容，被上訴人公
      司乃以上訴人有恐嚇主管之違反工作規則情節重大事由而解僱上訴人一節，為
      兩造所不爭執，信屬實在。本件乃經兩造協議爭點為：
      １、上訴人是否有恐嚇主管之行為？
      ２、如無恐嚇行為，則有無其他解僱事由存在？被上訴人應否給付資遣費及預
          告期間工資？數額若干？
  三、按當事人主張有利於己之事實者，就其事實有舉證之責任，民事訴訟法第二百
      七十七條前段定有明文。又雇主以勞工對於所擔任之工作確不能勝任，或雇主
      因天災、事變或其他不可抗力致事業不能繼續，經報主管機關核定時，固得預
      告期間而終止勞動契約，但應依規定發給勞工預告期間之工資及資遣費。惟勞
      工如有違反勞動契約或工作規則，情節重大之情事者。雇主得不經預告終止契
      約，勞工並不得向雇主請求加發預告期間工資及資遣費。勞動基準法第十一條
      第五款、第十二條第一項第四款、第十三條但書、第十六條、第十七條及第十
      八條第一款分別定有明文。
      （一）本件上訴人自八十七年四月三日起再度受雇於被上訴人公司，其於九十
            二年三月間即經職務調動，而改調至被上訴人公司生產二部設備課銲線
            站擔任助理工程師一職，迄九十三年二月三日，已近一年之久，上訴人
            亦自承其因另謀生計困難無奈接受調動，是上訴人既已接受該職務之調
            動已近一年之久，自不得再為該次職務之調動不當之主張。
      （二）次查，被上訴人為上訴人調動職務至生產二部設備課銲線站擔任助理工
            程師之時，係在「中洲技術學院」夜間部就學，於上訴人在學期間，被
            上訴人並未以上訴人不能配合加班或有其他不能勝任之情形為由，而將
            上訴人再為調職或予以解僱，且依被上訴人所提出之同意加班切結內容
            觀之，被上訴人係僅要求上訴人應於九十二年七月十日至七月三十一日
            配合加班，而該段期間為學校暑假期間，難謂不當。又被上訴人於九十
            二年八月一日之後，亦未曾以上訴人不能配合加班為由而解僱上訴人。
            是上訴人所稱：依被上訴人曾要求其加班之過程觀之，被上訴人係以其
            未能配合加班之不能勝任事由，而予以解僱云云，尚非有理。
      （三）再查，上訴人於九十三年二月二日請假未上班，其於九十三年二月三日
            上班期間，與其所屬主管證人張琨偉交談過程，業據證人張琨偉於原審
            中到庭結證：「我（指證人張琨偉）是被告公司設備課組長，原告於九
            三．二．二日請病假，於九三．二．三才補病假資歷（應為資料）。九
            三．二．三下午五時四十五分於上班時間於公司生產線恐嚇我稱有衝動
            持槍在我後背開一槍‧‧‧」等語；另被上訴人公司設備課經理張玉林
            亦到庭結證：「我（指證人張玉林）是公司設備課經理，九三．二．六
            我有向原告確認為何恐嚇組長，原告陳訴係因一時衝動，請求不要給他
            離職．．．」等語。證人張琨偉、張玉林雖為被上訴人公司員工，然其
            二人與上訴人並無直接之仇恨關係，當無干冒偽證之利害風險，而虛構
            事由並為無矢指控之理。另證人為不可代替之證據方法，如果確係在場
            聞見待證事實，而其證述又非虛偽者，縱令證人與當事人有親屬、親戚
            或其他利害關係，其證言亦非不可採信（最高法院五十三年度台上字第
            二六七三號判例意旨參照）。是被上訴人所抗辯因上訴人有恐嚇直屬長
            官而違反公司工作規則第五十九條第二款事由，始將上訴人解僱一語，
            應可採信。上訴人復未能提出其他積極證據，足資認定被上訴人實際上
            係以其不能勝任工作為由而將其解僱，是上訴人所為被上訴人應給付預
            告期間工資及資遣費，即屬無據。從而，原審駁回上訴人之訴及假執行
            之聲請，核無違誤。上訴意旨，仍執前詞，指摘原判決不當，要求廢棄
            ，為無理由，應予駁回。
肆、本件事證已臻明確，兩造其餘攻擊防禦方法與舉證，核與判決結果無影響，爰不
    逐一論述，附此敘明。
伍、據上論結，本件上訴為無理由，依民事訴訟法第四百三十六條之一第三項、第四
    百四十九條第一項、第七十八條，判決如主文。
中　　　華　　　民　　　國　　九十三　　年　　 十一 　　月　　 十二 　　日
                                臺灣臺中地方法院勞工法庭
~B審判長法官　張瑞蘭
~B法    　官　許石慶
~B法    　官　林宗成
右正本證明與原本無異
不得上訴
中　　　華　　　民　　　國　　九十三　　年　　 十一 　　月　　 十二 　　日
~B法院書記官
